---
title: 'The NSW Data Playground: Regression'
output: html_document
---

```{r setup, include=FALSE}
knitr::opts_chunk$set(echo = TRUE)
library(data.table)
library(weights)
library(knitr)
library(cobalt)
library(WeightIt)
library(survey)
```

## 读数据

数据集

- Paper: Dehejia R H, Wahba S. Causal effects in nonexperimental studies: Reevaluating the evaluation of training programs[J]. Journal of the American statistical Association, 1999, 94(448): 1053-1062.
- Download: http://users.nber.org/~rdehejia/nswdata2.html


```{r load}
# Load the datsets
col.names=c('treat', 'age', 'educ', 'black', 'hispan', 'married', 'nodegree', 're74', 're75', 're78')
dir <- './dataset/nswdata/'

# Combine all the datasets
nsw_data_exp <- rbind(
  fread(paste0(dir, 'nswre74_treated.txt'), col.names = col.names),
  fread(paste0(dir, 'nswre74_control.txt'), col.names = col.names)
)
nsw_data_obs <- rbind(
  fread(paste0(dir, 'nswre74_treated.txt'), col.names = col.names),
  fread(paste0(dir, 'cps3_controls.txt'), col.names = col.names)
)

treat.fml <- treat ~ age + educ + black + hispan + married + nodegree + re74 + re75
```

定义一个用来计算ATT的函数，之后会反复用到。

```{r att_func}
estimate.causal.effect <- function(data.name, method.name, unbalance.cnt=0, data, weights) {
  d.w <- svydesign(ids = ~1, weights = weights, data = data)
  fit <- svyglm(re78 ~ treat, design = d.w)
  att <- round(coef(fit)["treat"])
  conf <- paste0("(", paste0(round(confint(fit, "treat", 0.95)), collapse = ", "), ")")
  tbl <- data.table(
    `Data name` = data.name,
    `Method name` = method.name,
    `# Unbalance Var.` = unbalance.cnt,
    `ATT` = att,
    `95% Conf. Int.` = conf
    )
  return(tbl)
}
```

首先，先看看实验数据的两组用户是否同质。比较诡异的是，实验组和对照组的年龄（age）和受教育程度（educ和nodegree）并不是很接近。两组用户比较之后，ATT为1794美金，下文把这个当作ATT的真值。

```{r experimental_data}
t1 <- bal.tab(treat.fml, data = nsw_data_exp, estimand = "ATT", m.threshold = .1)$Balance
kable(t1[, c("Type", "M.0.Un", "M.1.Un","Diff.Un", "M.Threshold.Un")])
t2 <- estimate.causal.effect("Experimental", "Ground Truth", 3, nsw_data_exp, rep(1, nrow(nsw_data_exp)))
causal.effect.results.all <- t2
kable(t2)
```

接下来看看非实验数据的情况，两组用户的差异很大，不能直接比较。

```{r observational_data}
t1 <- bal.tab(treat.fml, data = nsw_data_obs, estimand = "ATT", m.threshold = .1)$Balance
kable(t1[, c("Type", "M.0.Un", "M.1.Un","Diff.Un", "M.Threshold.Un")])
unbalance.cnt <- sum(t1$M.Threshold.Un=="Not Balanced, >0.1")
t2 <- estimate.causal.effect("Observational", "Do nothing", unbalance.cnt,
                             nsw_data_obs, rep(1, nrow(nsw_data_obs)))
causal.effect.results.all <- rbind(causal.effect.results.all, t2)
kable(t2)
```

## 因果推断
这一部分，我们用`WeightIt`这个包来尝试一下不同的加权方法。

### WeightIt-PS
第一个方法是普通的 inverse propensity score weighting。年龄这个属性并不能调整得非常 balance，其它都还好。推断出的ATT为1214美金。

```{r ps}
W.out <- weightit(treat.fml, data = nsw_data_obs, estimand = "ATT", method = "ps")
t1 <- bal.tab(W.out, m.threshold = .1)$Balance
kable(t1[, c("Type", "M.0.Adj", "M.1.Adj","Diff.Adj", "M.Threshold")])
unbalance.cnt <- sum(t1$M.Threshold=="Not Balanced, >0.1")
t2 <- estimate.causal.effect("Observational", "PS", unbalance.cnt, nsw_data_obs, get.w(W.out))
causal.effect.results.all <- rbind(causal.effect.results.all, t2)
kable(t2)
```

### WeightIt-GBM
第二个方法是`gbm`，有两个属性不很balance，推断出的ATT也和真值差得十万八千里。个人猜测是这个数据集的数据量太小了，`gbm`发挥不出威力，又或者是默认的参数导致了过拟合/欠拟合，这里就不深究了。

```{r gbm}
W.out <- weightit(treat.fml, data = nsw_data_obs, estimand = "ATT", method = "gbm")
t1 <- bal.tab(W.out, m.threshold = .1)$Balance
kable(t1[, c("Type", "M.0.Adj", "M.1.Adj","Diff.Adj", "M.Threshold")])
unbalance.cnt <- sum(t1$M.Threshold=="Not Balanced, >0.1")
t2 <- estimate.causal.effect("Observational", "GBM", unbalance.cnt, nsw_data_obs, get.w(W.out))
causal.effect.results.all <- rbind(causal.effect.results.all, t2)
kable(t2)
```

### WeightIt-CBPS
使用`CBPS`的时候，所有属性都配平了，ATT也挺好。

```{r cbps}
W.out <- weightit(treat.fml, data = nsw_data_obs, estimand = "ATT", method = "cbps")
t1 <- bal.tab(W.out, m.threshold = .1)$Balance
kable(t1[, c("Type", "M.0.Adj", "M.1.Adj","Diff.Adj", "M.Threshold")])
unbalance.cnt <- sum(t1$M.Threshold=="Not Balanced, >0.1")
t2 <- estimate.causal.effect("Observational", "CBPS", unbalance.cnt, nsw_data_obs, get.w(W.out))
causal.effect.results.all <- rbind(causal.effect.results.all, t2)
kable(t2)
```

### WeightIt-EBAL
使用`EBAL`的时候，所有属性都配平了，而且配平程度令人难以置信！ATT也挺好。

```{r ebal}
W.out <- weightit(treat.fml, data = nsw_data_obs, estimand = "ATT", method = "ebal")
t1 <- bal.tab(W.out, m.threshold = .1)$Balance
kable(t1[, c("Type", "M.0.Adj", "M.1.Adj","Diff.Adj", "M.Threshold")])
unbalance.cnt <- sum(t1$M.Threshold=="Not Balanced, >0.1")
t2 <- estimate.causal.effect("Observational", "EBAL", unbalance.cnt, nsw_data_obs, get.w(W.out))
causal.effect.results.all <- rbind(causal.effect.results.all, t2)
kable(t2)
```

### WeightIt-EBCW
使用`EBCW`的时候，所有属性都配平了，而且配平程度令人难以置信！ATT也挺好。

```{r ebcw}
W.out <- weightit(treat.fml, data = nsw_data_obs, estimand = "ATT", method = "ebcw")
t1 <- bal.tab(W.out, m.threshold = .1)$Balance
kable(t1[, c("Type", "M.0.Adj", "M.1.Adj","Diff.Adj", "M.Threshold")])
unbalance.cnt <- sum(t1$M.Threshold=="Not Balanced, >0.1")
t2 <- estimate.causal.effect("Observational", "EBCW", unbalance.cnt, nsw_data_obs, get.w(W.out))
causal.effect.results.all <- rbind(causal.effect.results.all, t2)
kable(t2)
```

### WeightIt-OptWeight
使用`optweight`的时候，所有属性都配平了，配平程度也是完美的。ATT也挺好。

```{r optweight}
W.out <- weightit(treat.fml, data = nsw_data_obs, estimand = "ATT", method = "optweight")
t1 <- bal.tab(W.out, m.threshold = .1)$Balance
kable(t1[, c("Type", "M.0.Adj", "M.1.Adj","Diff.Adj", "M.Threshold")])
unbalance.cnt <- sum(t1$M.Threshold=="Not Balanced, >0.1")
t2 <- estimate.causal.effect("Observational", "OptWeight", unbalance.cnt, nsw_data_obs, get.w(W.out))
causal.effect.results.all <- rbind(causal.effect.results.all, t2)
kable(t2)
```

### 汇总结果
汇总一下结果，结束～

```{r}
kable(causal.effect.results.all)
```

